臺灣高等法院臺中分院刑事裁定　
111年度聲字第2250號
聲  請  人  臺灣高等檢察署臺中檢察分署檢察官     
受  刑  人  許哲豪



上列聲請人因受刑人數罪併罰有二裁判以上，聲請定其應執行之
刑（聲請案號：111年度執聲字第989號），本院裁定如下：
    主    文
許哲豪因犯如附表所示各罪所處之刑，應執行有期徒刑參年貳月
。
    理    由
一、本件聲請意旨略以：受刑人許哲豪因加重詐欺等數罪，先後
    經判處如附表所示之刑確定在案，應依刑法第53條、第51條
    第5款規定，定其應執行之刑，爰依刑事訴訟法第477條第1
    項規定聲請定其應執行刑等語。
二、按數罪併罰，有2裁判以上者，依刑法第51條規定，定其應
    執行之刑。宣告多數有期徒刑者，於各刑中之最長期以上，
    各刑合併之刑期以下，定其刑期；但不得逾30年，刑法第53
    條、第51條第5款分別定有明文。
三、受刑人因犯如附表所示之罪，先後經臺灣臺中地方法院、臺
    灣士林地方法院及本院判決判處如附表所示之刑，均經確定
    在案，有該判決書及臺灣高等法院被告前案紀錄表等附卷可
    稽。檢察官以本院為上開案件犯罪事實最後判決之法院，聲
    請定其應執行之刑，經審核認為正當，應予准許。又本件經
    本院通知受刑人陳述意見，受刑人於民國111年11月23日收
    受本院函文後，迄未表示意見，有本院函（稿）、送達證書
    及訴狀查詢表在卷可憑(見本院卷第137至141頁)。爰審酌受
    刑人所犯如附表所示各罪之犯罪態樣、侵害法益、各罪依其
    犯罪情節所量定之刑（附表編號1至6所示之罪，經定應執行
    有期徒刑2年10月）等一切情狀以及基於刑罰經濟與責罰相
    當之理性刑罰政策，兼衡刑罰規範目的、整體犯罪非難評價
    、各罪關連及侵害法益等，定其應執行之刑如主文所示。
四、爰依刑事訴訟法第477條第1項，刑法第53條、第51條第5款
    ，裁定如主文。
中　　華　　民　　國　　111 　年　　12　　月　　15　　日
            刑事第五庭  審判長法  官  張  智  雄
                              法  官  游  秀  雯
                              法  官  林  源  森
以上正本證明與原本無異。
如不服本裁定，應於收受送達後五日內向本院提出抗告書狀（須
附繕本）。因疫情而遲誤不變期間，得向法院聲請回復原狀。 
                              書記官  江  玉  萍
　　　　　　　　　　　　　　　
中　　華　　民　　國　　111 　年　　12　　月　　15　　日

附表：受刑人許哲豪定應執行刑案件一覽表【民國／新臺幣】     編    號  1 2 3 罪    名  詐欺 詐欺 詐欺 宣告刑  有期徒刑1年2月 有期徒刑1年2月 有期徒刑10月 犯罪日期  108.06.04. 108.05.31.～ 108.06.02. 108.06.01. 偵查（自訴）機關年度案號  臺中地檢108年度偵字第19433號等 臺中地檢108年度偵字第25248號等 士林地檢108年度偵字第11023號等 最後事實審 法 院 臺中地院 臺中地院 士林地院  案 號 108年度訴字第1741號 108年度訴字第2427號 108年度審金訴字第206號  判決日期 108.09.03 109.01.17 109.01.17 確定判決 法 院 臺中地院 臺中地院 士林地院  案 號 108年度訴字第1741號 108年度訴字第2427號 108年度審金訴字第206號  判決確定日期 108.10.05. 109.03.09. 109.03.04. 得否為易科罰金、易服社會勞動之案件  不得易科 不得社勞 不得易科 不得社勞 不得易科 不得社勞 備    註  臺中地檢108年度執字第14520號 臺中地檢109年度執字第4360號 士林地檢109年度執字第1531號   編號1–6定應執行有期徒刑2年10月   
附表：受刑人許哲豪定應執行刑案件一覽表【民國／新臺幣】     編    號  4 5 6 罪    名  詐欺 詐欺 詐欺 宣告刑  有期徒刑1年2月 有期徒刑1年6月 有期徒刑1年5月 犯罪日期  108.06.01. 108.06.13. 108.05.31. 偵查（自訴）機關年度案號  士林地檢108年度偵字第14277號 臺中地檢108年度偵字第31408號 臺中地檢108年度偵字第18685號 最後事實審 法 院 士林地院 臺中地院 臺中高分院  案 號 108年度審金訴字第283號 108年度訴字第3082號 109年度上更一字第302號  判決日期 109.04.20. 109.05.19. 110.02.24. 確定判決 法 院 士林地院 臺中地院 中高分院  案 號 108年度審金訴字第283號 108年度訴字第3082號 109年度上更一字第302號  判決確定日期 109.05.26. 109.06.16. 110.03.29. 得否為易科罰金、易服社會勞動之案件  不得易科 不得社勞 不得易科 不得社勞 不得易科 不得社勞 備    註  士林地檢109年度執字第3098號 臺中地檢109年度執字第10252號 臺中地檢110年度執字第5515號   編號1–6定應執行有期徒刑2年10月   
附表：受刑人許哲豪定應執行刑案件一覽表【民國／新臺幣】     編    號  7 （以下空白）  罪    名  詐欺   宣告刑  有期徒刑1年3月   犯罪日期  108.05.29   偵查（自訴）機關年度案號  臺中地檢110年度偵字第27978號   最後事實審 法 院 臺中高分院    案 號 111年度上訴字第1199號    判決日期 111.08.09.   確定判決 法 院 臺中高分院    案 號 111年度上訴字第1199號    判決確定日期 111.09.22.   得否為易科罰金、易服社會勞動之案件  不得易科 不得社勞   備    註  臺中地檢111年度執字第12741號